---
title: "Ejercicios de Listas en R"
output: html_document
date: "2024-10-30"
Author: Miguel Angel Rodriguez Feregrino
---

```{r setup, include=FALSE}
knitr::opts_chunk$set(echo = TRUE)
```

# Ejercicios con Listas

## Ejercicio 1

Crea una lista que contenga al menos cuatro tipos diferentes de datos (incluyendo al menos un vector, una matriz, y un data frame). Luego, escribe código para acceder a cada uno de estos elementos por su índice.

```{r}
Mi_primer_lista <- list (
  Nombres = c("Santiago", "Miguel", "Ivan"),
  Horas_de_trabajo = 17,
  Numero_de_cafes = matrix(c(1, 2, 3, 4), nrow = 2),
  Tipos_de_cabello = data.frame(
    color = c("rojo", "azul", "negro", "castaño"),
    longitud = c("largo", "corto", "corto", "pelon"),
    tipo = c("quebrado", "liso", "chino", "pelon")
  )
)

Mi_primer_lista

# Hay dos formas de acceder, con el indice o con el nombre.
# si queremos acceder a los tipos de cabello:

Tipos_cabello <- Mi_primer_lista[[4]]
Tipos_cabello

# Si queremos acceder a los numeros de cafes:

num_cafes <- Mi_primer_lista$Numero_de_cafes
num_cafes
```

## Ejercicio 2

Añade un nuevo elemento a la compleja_lista que sea otra lista conteniendo información relevante a un experimento microbiológico (p.ej., fechas, resultados de crecimiento, tipo de medio de cultivo). Accede a un elemento específico dentro de esta lista anidada.

```{r}
Mi_primer_lista_expandida <- list(
  Mi_primer_lista[[1]],
  Mi_primer_lista[[2]],
  Mi_primer_lista[[3]],
  list (
    Bacterias = c("E.coli", "Salmonella", "Pseudomonas", "Borrelia", "Babesia"),
    Medio_cultivo = c("Agar Sangre", "PDA", "Agar Agar", "Mc Conkey"),
    Matriz_de_Crecimiento = matrix ((rnorm(6)), nrow = 3)
  ),
  Mi_primer_lista[[4]]
)

# Para sacar de la lista anidada debemos utilizar doble doble corchete.

Mi_primer_lista_expandida[[4]][[2]] -> Medios
Medios
```

## Ejercicios 3
